# 租入房屋 / 土地的首次装修款会计处理

提问人：ursula2013 时间：2022-03-26 13:04:59
企业在经营租入土地上自建房屋计入固定资产，个人觉得是符合固定资产定义的；但企业在经营租入的房屋后进行整体装修（包括部分钢结构装修）计入固定资产-房屋建筑物，个人觉得比较难界定，是与企业在租入土地上自建房屋一样情况，还是应该界定为经营租入的固定资产改良支出计入长期待摊费用。@chenyiwei

回答人：chenyiwei
实务中对于在租入土地上建造的房屋，多数也是计入长期待摊费用。虽然确实如你所述，概念上还是符合固定资产定义和确认条件的。